【裁判字號】    88,易,1456
【裁判日期】    890110
【裁判案由】    違反槍砲彈藥刀械管制條例
【裁判全文】
臺灣嘉義地方法院刑事判決                        八十八年度易字第一四五六號
    公  訴  人  臺灣嘉義地方法院檢察署檢察官
    被      告  甲○○
右列被告因違反槍砲彈藥刀械管制條例案件，經檢察官提起公訴（八十八年度偵字第
六四九七號），本院判決如左：
    主  文
甲○○未經許可，持有刀械，累犯，處拘役貳拾日，如易科罰金，以參佰元折算壹日
。
扣案之蝴蝶刀壹把沒收。
    事  實
一、甲○○曾於民國（下同）八十一年間起，因違反麻醉藥品管理條例、藥事法等案
    件，經法院判處有期徒刑，並經更定其刑七月，於八十三年十一月六日執行完畢
    ，猷未知悔改，於八十二年元月初，在嘉義縣太保市新埤里桃花宮廟前，拾獲管
    制刀械蝴蝶刀一把，竟未經許可，在嘉義縣太保市新埤里新埤一六六號家中持有
    ，嗣於八十八年八月十日上午十一時許，始為警於上址查獲，並扣得蝴蝶刀一把
    。
二、案經嘉義縣警察局移請臺灣嘉義地方法院檢察署檢察官偵查起訴。
    理  由
一、右揭事實，訊據被告甲○○固坦承有於其家中工具箱內，扣得蝴蝶刀一把等情，
    惟否認右揭犯行，於偵查及本院審理中辯稱：其不知家中為何有上開刀械，其家
    人亦不知情云云，惟查右揭事實，業據被告於警訊中坦承不諱，「（問：警方於
    八十八年八月十日十一時持搜索票至你住處即嘉義縣太保市新埤里新埤一六六號
    二樓，你房間抽屜內查獲蝴蝶刀一把，為何人所有？作何用途？）是我所有，收
    藏用的。（問：你所持蝴蝶刀從何而來？）是我在八十二年元月初，在嘉義縣太
    保市○○里○○○○○路邊撿到，放到抽屜內，很少拿起來觀賞等語。」且該刀
    械既在被告家中查獲，被告所辯稱該刀械非其所有云云，顯係臨訟畏罪卸責之詞
    ，而上開刀械經嘉義縣警察局鑑定係屬管制刀械函可稽，有該局八十八年九月七
    日嘉義縣警保字第三一三二號函附卷可稽，復有管制刀械蝴蝶刀一把扣案可證，
    本件事證已臻明確，被告犯行洵堪認定。
二、核被告所為，係犯有槍砲彈藥刀械管制條例第十四條第三項之罪。又被告甲○○
    曾於八十一年間起，因違反麻醉藥品管理條例、藥事法等案件，經法院判處有期
    徒刑，並經更定其刑七月，於八十三年十一月六日執行完畢，於五年內再犯有期
    徒刑以上之本件之罪，為累犯，應依法加重其刑。爰併審酌被告之素行、品行、
    犯罪之動機、手段、所生之危害及犯罪後之態度（已於警訊中坦承，並於審理中
    表示現已從事油漆業維生，欲重新開始新生）等一切情狀，量處如主文所示之刑
    ，及諭知易科罰金之折算標準，以示懲儆。
三、扣案蝴蝶刀一把，係違禁物，應併依刑法第三十八條第一項第一款宣告沒收。
四、據上論斷，應依刑事訴訟法第二百九十九條第一項前段、槍砲彈藥刀械管制條例
    第十四條第三項、刑法第十一條前段、第四十一條、第四十七條、第三十八條第
    一項第一款、罰金罰鍰提高標準條例第二條，判決如主文。
本案經檢察官葉耿旭到庭執行職務。
中      華      民      國    八十九    年      一      月      十      日
                            臺灣嘉義地方法院刑事第三庭
                                法  官    莊  俊  華
右正本證明與原本無異。
如不服本判決，應於送達後十日內，向本院提出上訴狀。
中      華      民      國    八十九    年      一      月      十二    日
                                書記官    張  振  崑
附錄：
槍砲彈藥刀械管制條例第十四條第三項
未經許可，持有或意圖販賣而陳列刀械者，處一年以下有期徒刑、拘役或新台幣五十
萬元以下罰金。


司法院資訊處製作；財團法人民間司法改革基金會備份。
